【裁判字號】    98,裁,2234
【裁判日期】    980918
【裁判案由】    營利事業所得稅
【裁判全文】
最  高  行  政  法  院  裁  定
                                      98年度裁字第2234號
上  訴  人  振昌國際有限公司
代  表  人  甲○○
被 上訴 人  財政部臺灣省北區國稅局
代  表  人  乙○○
                          （送達代收人  丙○○
上列當事人間營利事業所得稅事件，上訴人對於中華民國98年5
月14日臺北高等行政法院97年度訴字第2442號判決，提起上訴，
本院裁定如下：
    主  文
上訴駁回。
上訴審訴訟費用由上訴人負擔。
    理  由
一、按對於高等行政法院判決之上訴，非以其違背法令為理由，
    不得為之，行政訴訟法第242條定有明文。依同法第243條第
    1項規定，判決不適用法規或適用不當者，為違背法令；而
    判決有同條第2項所列各款情形之一者，為當然違背法令。
    是當事人對於高等行政法院判決上訴，如依行政訴訟法第24
    3條第1項規定，以高等行政法院判決有不適用法規或適用不
    當為理由時，其上訴狀或理由書應有具體之指摘，並揭示該
    法規之條項或其內容；若係成文法以外之法則，應揭示該法
    則之旨趣；倘為司法院解釋或本院之判例，則應揭示該判解
    之字號或其內容。如以行政訴訟法第243條第2項所列各款情
    形為理由時，其上訴狀或理由書，應揭示合於該條項各款之
    事實。上訴狀或理由書如未依此項方法表明，或其所表明者
    與上開法條規定不合時，即難認為已對高等行政法院判決之
    違背法令有具體之指摘，其上訴自難認為合法。
二、緣上訴人民國（下同）94年度營利事業所得稅結算申報，列
    報廣告費新臺幣（下同）8,360,590元，全年所得額虧損441
    ,709元，經被上訴人機關剔除原列報支付代理商12%廣告費
    中內含4﹪代理佣金2,786,863元，核定廣告費為5,573,727
    元，全年所得額2,345,154元，應補稅額572,252元。上訴人
    不服，申請復查，未獲變更，提起訴願遭決定駁回，遂提起
    行政訴訟，經臺北高等行政法院97年度訴字第2442號判決，
    上訴人對之提起上訴，主張：上訴人提出文件及業績實質之
    成長可證明上訴人有透過HUGH-TEMP公司之仲介而獲得業績
    實質之成長之事實，故可見上訴人所支出佣金自有其必要性
    。縱上訴人未提出Purchase Order等文件作為輔助證明上訴
    人有透過HIGH-TEMP從事交易，由於上訴人以根據營利事業
    所得稅查核準則第92條規定提出相關單據，故舉證責任已倒
    置於被上訴人，上訴人已依法提出證明後，應由被上訴人負
    舉證責任，然被上訴人並未舉出任何證明上訴人與HUGH-TEM
    P公司仲介事實不存在，應由被上訴人承受敗訴之不利益等
    語，雖以該判決違背法令為由，惟核其上訴理由，係就原審
    取捨證據、認定事實之職權行使，指摘其為不當，並就原審
    已論斷者，泛言未論斷，或就原審所為論斷，泛言其論斷矛
    盾，而非具體表明合於不適用法規、適用法規不當、或行政
    訴訟法第243條第2項所列各款之情形，難認對該判決之如何
    違背法令已有具體之指摘。依首開規定及說明，應認其上訴
    為不合法。
三、據上論結，本件上訴為不合法。依行政訴訟法第249條第1項
    前段、第104條、民事訴訟法第95條、第78條，裁定如主文
    。
中    華    民    國    98    年    9     月    18    日
                    最高行政法院第四庭
                        審判長法官  劉  鑫  楨
                              法官  黃  淑  玲
                              法官  陳  金  圍
                              法官  劉  介  中
                              法官  曹  瑞  卿
以  上  正  本  證  明  與  原  本  無  異
中    華    民    國    98    年    9     月    18    日
                              書記官  張  雅  琴


司法院資訊處製作；財團法人民間司法改革基金會備份。
